臺灣高等法院臺中分院刑事判決　　　　96年度上訴字第2072號
上　訴　人　臺灣南投地方法院檢察署檢察官
被　　　告　乙○○
　　　　　　　　　　（現在臺灣臺中監獄南投分監執行中）
上列上訴人因被告違反毒品危害防制條例案件，不服臺灣南投地
方法院96年度訴字第472號中華民國96年6月28日第一審判決（起
訴案號：臺灣南投地方法院檢察署96年度毒偵字第554號），提
起上訴，本院判決如下：
    主  文
原判決撤銷。
乙○○施用第一級毒品，處有期徒刑柒月，減為有期徒刑參月又
拾伍日，如易科罰金，以新台幣壹仟元折算壹日。又施用第二級
毒品，處有期徒刑參月，減為有期徒刑壹月又拾伍日，如易科罰
金，以新台幣壹仟元折算壹日。應執行有期徒刑肆月又拾伍日，
如易科罰金，以新台幣壹仟元折算壹日。
    事  實
一、乙○○於民國94年間因施用毒品案件，經臺灣南投地方法院
    以94年度毒聲字第96號裁定送臺灣南投看守所附設勒戒處所
    施以觀察、勒戒後，認無繼續施用毒品之傾向，於94年7月1
    4日執行完畢釋放，並由臺灣南投地方法院檢察署檢察官以
    94年度毒偵字第551號為不起訴處分確定。詎其仍不知悛悔
    ，於前開觀察、勒戒處分執行完畢釋放後五年內，復基於施
    用第一級毒品之犯意，於96年3月13日下午7時30分許，在南
    投縣鹿谷鄉○○村○○路42號住處，以針筒注射方式，施用
    第一級毒品海洛因一次；並另行基於施用第二級毒品之犯意
    ，於96年3月11日某時點，在其住處內，以將甲基安非他命
    放入玻璃管內燒烤成煙吸食之方式，施用第二級毒品甲基安
    非他命一次。嗣經警採集其尿液送驗，結果呈嗎啡及甲基安
    非他命陽性反應，而查悉上情。
二、案經南投縣政府警察局竹山分局報告臺灣南投地方法院檢察
    署檢察官偵查起訴。
    理  由
一、訊據被告乙○○對於上開犯行，均坦承不諱。被告於經警採
    取其尿液（尿液代號：KＺ00000000000號），經送往詮昕科
    技股份有限公司檢驗，結果呈嗎啡及甲基安非他命之陽性反
    應，有該公司96年3月20日00000000號濫用藥物尿液檢驗報
    告附卷可稽。按海洛因進入人體後，經代謝作用可分解生成
    嗎啡，最後是以嗎啡形態排於尿液中，此經法務部調查局79
    年2月27日79陸一字第402881號函敘述甚明，故有無施用海
    洛因，係由尿液有無嗎啡反應判斷。又按人體吸食毒品，經
    尿液排出之時間，依吸食量多寡、人體代謝功能、吸食者之
    年齡及性別不同而有所差異，一般而言，吸食者在48小時內
    所排泄之尿液，均有可能被檢出，若經常或大量吸食，則經
    尿液排出時間約可延長至4天即96小時。又按甲基安非他命
    進入人體後，經代謝作用後，是以甲基安非他命形態排於尿
    液中。而人體吸食毒品，經尿液排出之時間，依吸食量多寡
    、人體代謝功能、吸食者之年齡及性別不同而有所差異，一
    般而言，吸食者在48小時內所排泄之尿液，均有可能被檢出
    ，若經常或大量吸食，則經尿液排出時間約可延長至4天即9
    6小時。是被告之自白，核與事實相符，自堪採信。本件事
    證明確，被告犯行堪以認定。又被告於94年間因施用毒品案
    件，經臺灣南投地方法院以94年度毒聲字第96號裁定送臺灣
    南投看守所附設勒戒處所施以觀察、勒戒後，認無繼續施用
    毒品之傾向，於94年7月14日執行完畢釋放，並由臺檢察署
    檢察官以94年度毒偵字第551號為不起訴處分確定，有臺灣
    南投地方法院檢察署刑案資料查註紀錄表及臺灣高等法院被
    告前案紀錄表各一份，在卷可稽。被告於觀察、勒戒完畢後
    ，五年內再犯施用第一級、第二級毒品之犯行，應依法論科
    。
三、核被告所為，係犯毒品危害防制條例第10條第1項之施用第
    一級毒品罪、同條第2項之施用第二級毒品罪。被告施用前
    持有第一級、第二級毒品之低度行為，分別為施用之高度行
    為所吸收，均不另論罪。被告所犯上開二罪，犯意各別，行
    為互殊，應予分論併罰。經查中華民國九十六年罪犯減刑條
    例，於民國96年7月4日經總統令公布，於96年7月16日施行
    ，被告犯罪之時間，係在96年4月24日以前，且所犯之罪符
    合該條例所規定得予減刑之情形，應依該條例諭知其宣告刑
    及減得之刑。查本件被告並無累犯之情形，此觀卷附之臺灣
    高等法院被告前案紀錄表甚明，原判決就被告施用第二級毒
    品部分，於主文誤為累犯之諭知；又原判決未及適用中華民
    國九十六年罪犯減刑條例予以減刑，均有未洽。檢察官上訴
    指摘原判決不當，為有理由，應予撤銷改判。爰審酌被告前
    因施用毒品案件，經觀察、勒戒後，竟再度施用足以導致精
    神障礙及生命危險之成癮性毒品，是其經施以觀察、勒戒仍
    無法使其戒斷毒癮，足見其缺乏拒用毒品之決心及悔改之意
    ，本件施用第一級、第二級毒品所生危害僅戕害自身健康，
    尚未損及他人權益，且犯後坦承犯行，態度尚佳等一切情狀
    ，分別量處如主文第二項所示之刑及減得之刑，並定其應執
    行之刑，及諭知易科罰金之折算標準。
據上論結，應依刑事訴訟法第369條第1項前段、第364條、第299
條第1項前段，毒品危害防制條例第10條第1項、第2項，刑法第1
1條前段、第51條第5款、第41條第1項前段，中華民國九十六年
罪犯減刑條例第2條第1項第3款、第7條、第9條，判決如主文。
本案經檢察官甲○到庭執行職務。
中　　華　　民　　國　　96　　年　　8 　　月　　28　　日
            刑事第十一庭  審判長法　官  陳  朱  貴
                                法　官  何  志  通
                                法　官  郭  同  奇
上列正本證明與原本無異。
施用第一級毒品部分得上訴。
施用第二級毒品部分不得上訴。
如不服本判決應於收受送達後十日內向本院提出上訴狀，其未敘
述上訴之理由者並得於提起上訴後十日內向本院補提理由書（均
須按他造當事人之人數附繕本）。
                                書記官  康  孝  慈
中　　華　　民　　國　　96　　年　　8 　　月　　29　　日
附錄論罪科刑法條
毒品危害防制條例第10條
施用第一級毒品者，處6月以上5年以下有期徒刑。
施用第二級毒品者，處3年以下有期徒刑。
